# 关于应收账款保理问题，请教陈版

提问人：浮云 0 亲切 时间：2017-11-16 17:03:57
陈版您好，现在预审期间遇到一笔应收账款保留业务，保理合同约定：卖方将买方在基础合同项下未到期的应收账款转让给买方，由买方为卖方提供应收账款融资以及应收账款管理等相关金融性服务，若债务人因发生信用风险未按基础合同约定足额偿付应收账款时，除发生本合同约定的情形外，买方无权向卖方追索。并且应收账款的受让方在保理合同中明确约定了回购该笔应收账款的期限，请问陈版在该情形下能否终止确认应收账款？

回答人：chenyiwei
应关注下列问题： 首先，通读整个合同仍然是必要的，不排除在合同中存在某些特殊条款。 在通读整体合同基础上，一般应重点关注以下条款：（ 1 ）可能触发回购（或“反转让”）义务的情形是否可能包含除了标的应收款项本身的瑕疵以外的其他因素，且被审计单位对这些因素的发生与否不能控制；（ 2 ）即使合同约定“无追索权”，但是否约定了在收回款项之前无限期收取融资利息的条款；
（ 3 ）是否约定被审计单位需承担追债费用等金额存在不确定性且潜在影响金额较大的后续费用支出。

提问人：zhs7403 时间：2017-11-16 21:17:45
陈老师，我印象您之前提过如果包含标的应收款项本身的瑕疵则可以不考虑，即终止确认，请问 23 里面有？还是从信用风险角度考虑的？

回答人：chenyiwei
应收账款本身的瑕疵（不是法律上认可的具有强制执行效力的债权）不属于债务人信用风险范畴，原本就不应列入保理公司承担风险的范围。

提问人：yangyinting 时间：2018-02-23 13:05:14
老师，有追索权的应收账款保理业务和没有追索权能终止确认的保理业务，现金流分别应该如何列示呢？

回答人：chenyiwei
终止确认的：销售商品、提供劳务收到的现金；不终止确认的：借款收到的现金。